【裁判字號】    92,易緝,2
【裁判日期】    920210
【裁判案由】    竊盜
【裁判全文】
臺灣臺北地方法院刑事判決                            九十二年度易緝字第二號
    公  訴  人  臺灣臺北地方法院檢察署檢察官
    被      告  甲○○  男  四.
右列被告因竊盜案件，經檢察官聲請以簡易判決處刑（九十一年度偵字第五七０七號
），本院以九十一年度簡字第一五七九號案件審理後認不宜以簡易判決處刑而改依通
常程序審理，判決如左：
    主      文
甲○○竊盜，處有期徒刑陸月，如易科罰金，以參佰元折算壹日。
    事      實
一、甲○○於民國九十年七月間，因犯竊盜罪，經台灣士林地方法院判處有期徒刑七
    月，嗣經台灣高等法院裁判上訴駁回，緩刑三年確定。於九十年十一月間，因犯
    貪污治罪條例等案件，經台灣雲林地方法院判處有期徒刑五年二月，褫奪公權三
    年，嗣經台灣高等法院台南分院裁判上訴駁回確定（現在台灣台北監獄台北分監
    執行中，不構成累犯）。
二、甲○○意圖為自己不法之所有，於九十年十月十二日凌晨零時許，在台北市○○
    區○○街四十一巷內，以不詳方式破壞乙○○所有、車牌號碼為ＤＯ－五九九八
    號自用小客車之左前車窗玻璃（聲請簡易判決處刑書誤將車牌號碼載為ＤＯ－五
    九八八號，應予更正）、排檔及警報器線路，足以生損害於乙○○後，侵入車內
    竊取中央儀表板（含ＣＤ音響一組、冷氣控制面板）、火星塞四顆、火星塞線圈
    、行車電腦一組及空氣濾清器一組，並拔取引擎線路等物，得手後逃離現場。嗣
    乙○○於同年月日凌晨零時三十分許發覺而報警處理後，經警於車內勘查採證採
    得遺留之指紋並送往內政部警政署刑事警察局比對指紋資料後，始知上情。
三、案經乙○○訴由台北市政府警察局中山分局移請台灣台北地方法院檢察署檢察官
    偵查聲請簡易判決處刑，本院審理後認不宜以簡易判決處刑而改依通常程序審理
    。
    理      由
一、訊據被告甲○○矢口否認有為右揭竊盜犯行，辯稱：本件竊盜犯行非其所為，在
    告訴人乙○○所有之車輛內會採得其指紋，可能因該車輛內之零件為其先前開設
    汽車材料行從事汽車材料買賣修護工作之際所販賣碰觸而遺留云云。經查：右揭
    事實，迭據告訴人乙○○於警詢及本院審理中指訴歷歷，而在該車輛內所採集之
    指紋經送內政部警政署刑事警察局鑑定，經該局輸入電腦比對及人工析鑑結果發
    現確與被告指紋卡之右食指指紋相符，有內政部警政署刑事警察局九十年十月二
    十三日（九０）刑紋字第二０一六三六號鑑驗書暨檢附之被告指紋卡片及照片附
    卷可稽。再者，告訴人乙○○與被告並無淵源，素不相識，其所有之前開車輛復
    未借他人使用，亦從未邀請被告進入該車輛內，業據告訴人陳述明確（見偵查卷
    宗第五頁反面、本院九十一年度易字第七五三號刑事卷宗第三十八至四十一頁）
    ，被告亦供陳從未見過該部車輛，亦未進入該車輛內（見偵查卷宗第四十三頁反
    面、本院九十二年一月二十二日訊問筆錄）等語，果此竊盜犯行非被告所為，何
    以遭竊現場之車輛內會遺有被告之指紋，況被告於本院審理中供陳其開設汽車材
    料行之時間為八十八年間起迄八十九年三月十六日止，最後一次販售汽車零件之
    時間係在八十九年三月十六日之前，之後即無再販賣汽車材料等情（見本院九十
    二年一月二十二日審判筆錄），與本案竊盜案發生時員警於九十年十月十二日採
    集該車輛內之指紋加以鑑驗之時間相互參照觀之，業已間隔一年六月有餘，即令
    被告確有販售汽車零件之情，其指紋亦無可能殘留於其所販售之汽車零件上長達
    一年七月之久，而殘留於前開車內遭竊之車輛上，是被告前揭所辯，顯有悖於常
    情，不足採信。本件事證明確，被告犯行堪以認定，應予依法論科。
二、核被告甲○○所為，係犯刑法第三百二十條第一項之竊盜罪及第三百五十四條之
    毀損罪。其所犯前揭二罪間，有方法結果之牽連關係，應依刑法第五十五條之規
    定，從一重依刑法第三百二十條第一項之竊盜罪處斷。公訴人於聲請簡易判決處
    刑書之證據併所犯法條欄內雖漏載被告涉犯刑法第三百五十四條之罪，然因公訴
    人就被告涉有毀損犯行部分於犯罪事實欄中已有敘及，公訴人就此部分之犯罪事
    實顯已有向本院聲請簡易判決處刑之意，本院自應依法審判，不受公訴人引用法
    條之拘束，附此敘明。爰審酌被告有如事實欄所載之前科素行、正值青壯確不思
    正途營生、犯罪動機、目的、手段、生活狀況、智識程度、所竊取之財物價值及
    所損壞之財物價值暨犯罪後猶飾詞圖卸，態度不佳等一切情狀，量處如主文所示
    之刑，並諭知易科罰金之折算標準，以示懲儆。又公訴人雖請求本院令被告於刑
    之執行完畢後入勞動處所強制工作云云，然本院認被告雖有如事實欄所載之犯罪
    前科，並涉犯本件竊盜犯行，然仍不足以認定被告有刑法第九十條所載之有犯罪
    習慣或以犯罪為常業或因遊蕩或懶惰成習而犯罪之情形，本院因認被告尚無強制
    工作之必要，附此敘明。
據上論斷，應依刑事訴訟法第四百五十二條、第二百九十九條第一項前段，刑法第三
百二十條第一項、第三百五十四條、第五十五條、第四十一條第一項前段，罰金罰鍰
提高標準條例第一條前段、第二條，判決如主文。
本案經檢察官黃兆揚到庭執行職務
中      華      民      國      九十二        年      二    月    十    日
                                          臺灣臺北地方法院刑事第五庭
                                              法  官  黃  紹  紘
右正本證明與原本無異。
如不服本判決，應於判決送達後十日內，向本院提出上訴狀。
                                              書記官  劉  新  怡
中      華      民      國      九十二        年      二    月    十    日
附錄本案論罪科刑所犯法條全文：
刑法第三百二十條
意圖為自己或第三人不法之所有，而竊取他人之動產者，為竊盜罪，處五年以下有期
徒刑、拘役或五百元以下罰金。
意圖為自己或第三人不法之利益，而竊佔他人之不動產者，依前項之規定處斷。
前二項之未遂犯罰之。
刑法第三百五十四條
毀棄、損壞前二條以外之他人之物或致令不堪用，足以生損害於公眾或他人者，處二
年以下有期徒刑、拘役或五百元以下罰金。


司法院資訊處製作；財團法人民間司法改革基金會備份。
